臺灣新竹地方法院刑事判決　　　　　　　94年度訴字第498 號
公　訴　人　臺灣新竹地方法院檢察署檢察官
被　　　告　丁○○
選任辯護人　喬國偉律師
被　　　告　乙○○
指定辯護人　陳詩文律師
上列被告等因殺人未遂等案件，經檢察官提起公訴（94年度偵字
第2032號），本院判決如下：
    主  文
丁○○連續未經許可，持有可發射金屬或子彈具有殺傷力之手槍
，累犯，處有期徒刑年捌月，併科罰金新臺幣拾貳萬元，罰金
如易服勞役，以新臺幣玖佰元即銀元佰元折算壹日，扣案之可
發射子彈具殺傷力之改造手槍（槍枝管制編號：0000000
000）、空氣手槍（槍枝管制編號：0000000000）
各壹枝、瓦斯鋼瓶壹瓶及鋼珠伍顆，均沒收之；又意圖供他人犯
罪之用，未經許可，出借空氣槍，累犯，處有期徒刑柒年捌月，
併科罰金新臺幣陸萬元，罰金如易服勞役，以新臺幣玖佰元即銀
元佰元折算壹日，扣案之空氣手槍（槍枝管制編號：0000
000000）壹枝、瓦斯鋼瓶壹瓶及鋼珠伍顆，均沒收之。主
刑部分應執行有期徒刑拾壹年，併科罰金新臺幣拾陸萬元，罰金
如易服勞役，以新臺幣玖佰元即銀元佰元折算壹日。
乙○○未經許可，持有空氣槍，累犯，處有期徒刑年陸月，併
科罰金新臺幣陸萬元，罰金如易服勞役，以新臺幣玖佰元即銀元
佰元折算壹日，扣案之空氣手槍（槍枝管制編號：00000
00000）壹枝、瓦斯鋼瓶壹瓶及鋼珠伍顆，均沒收之。
　　事實及理由
壹、構成犯罪事實：
一、丁○○明知可發射子彈具有殺傷力之槍枝及子彈，為槍砲彈
    藥刀械管制條例所管制之物品，非經主管機關許可不得無故
    持有，竟未經許可，出於非法持有具殺傷力改造手槍、空氣
    槍及子彈之連續犯罪意思，先於民國93年9 月間某日，在臺
    北市○○○路某處，以新臺幣（下同）5 萬元代價，向姓名
    年籍不詳綽號「咪哥」之成年男子，購得具有殺傷力之仿BE
    RETTA 廠半自動手槍製造之玩具手槍換裝土造金屬槍管改造
    而成之改造手槍（含彈匣1 個，槍枝管制編號：0000000000
    ）1 枝及子彈3 顆，並持有之；復於94年3 月中旬某日，在
    臺北縣新莊市湯城購物商場地下1 樓，以4,000 元代價，購
    得美國DAISY 廠口徑4.5 mm以小型二氧化碳高壓鋼瓶內氣體
    為發射動力之具殺傷力空氣手槍（槍枝管制編號：00000000
    00 ）1枝，而未經許可持有之。
二、緣乙○○因與甲○○間有債權債務糾紛，且知丁○○持有上
    開空氣手槍，遂與丁○○共同商議向甲○○催討債務事宜，
    嗣於94年4 月15日下午3 時30分許，乙○○在友人楊文明位
    於新竹縣橫山鄉○○村○○鄰○○街○段248 號住處巧遇甲○○，兩人一言不和而發生爭執，乙○○便以電話聯絡丁○○
    攜帶上開空氣手槍前來協助，於是丁○○乃另出於供他人犯
    罪之用的目的而持上開具有殺傷力之改造手槍及空氣手槍各
    1 枝前往楊文明住所，將空氣手槍出借交付予乙○○，乙○○明知空氣槍為槍砲彈藥刀械管制條例所管制之物品，非經
    主管機關許可不得無故持有，竟未經許可，出於非法持有具
    殺傷力空氣槍之犯罪意思，持有該空氣手槍1 枝，並與丁○○共同基於恐嚇危害安全之犯罪意思聯絡及行為分擔，由乙○○持空氣手槍朝甲○○下肢及所在位置地面方向射擊約5
    發鋼珠子彈，使甲○○心生畏懼而躲藏於櫥櫃後方，致生危
    害於安全，並致其中一顆鋼珠子彈流彈嵌入丁○○手掌內，
    迄未取出，另在雙方僵持不下之際，丁○○為逼迫甲○○出
    來談判解決，在可預見持槍朝屋內近距離射擊，極可能直接
    命中目標且因子彈的反彈而傷及人之身體，仍持上開改造手
    槍，出於即使造成人身體之傷害亦不違背其本意之犯罪意思
    ，朝甲○○身旁之柱子射擊1 次（同時射出2 顆子彈），因
    此擊中甲○○左手臂，致其受有左橈骨開放性骨折之傷害（
    傷害部分業經撤回告訴，詳後述），隨即乙○○與丁○○2
    人迅速離開現場，現場則遺留有擊發後之彈殼2 顆及鋼珠5
    顆。嗣經甲○○向警方報案及乙○○主動到案說明後，警方
    循線於翌（16）日在桃園縣中壢市○○路107 號逮捕丁○○
    ，當場在其皮包內查獲上開空氣手槍1 枝、瓦斯鋼瓶1 瓶，
    另在其所騎乘之車牌號碼BQX －888 號重型機車置物箱內扣
    得上開改造手槍1 枝、子彈1 顆（鑑驗時已試射完畢）、彈
    殼3 顆及底火1 包等物，始知上情。
貳、認定犯罪事實所根據的證據及理由：
一、程序部分：
    依據最高法院93年度台上字第3533號判決要旨：「刑事訴訟
    法第159 條第1 項雖規定，被告以外之人於審判外之言詞或
    書面陳述，除法律有規定外，不得作為證據。惟同法第159
    條之5 第2 項已規定，當事人、代理人或辯護人於法院調查
    證據時，知有第159 條第1 項不得為證據之情形，而未於言
    詞辯論終結前聲明異議者，視為有前項之同意（指同條第1
    項之同意作為證據）。此乃第159 條第1 項所容許，得作為
    證據之例外規定之一。」，是本件被告、檢察官、辯護人於
    言詞辯論終結前，均未就所調查之證據主張有刑事訴訟法第
    159 條第1 項不得為證據之情形（本院歷次審判程序筆錄）
    ，是參照上開最高法院判決要旨，本案經調查之證據均有證
    據能力，合先敘明。
二、實體部分：
（一）被告乙○○、丁○○2 人分別於警局詢問時、檢察官偵查
      中及本院審理訊問時之自白。
（二）證人即被害人甲○○於警詢時、偵查中及本院審理訊問時
      之指訴。
（三）證人楊文明、謝桂美及丙○○分別於警詢時及偵查中之證
      述。
（四）扣案之改造手槍、空氣手槍各1 枝、子彈1 顆、彈殼5 顆
      、鋼珠5 顆及瓦斯鋼瓶1 瓶（臺灣新竹地方法院檢察署94
      年度黃保管字第80號、彈保管字第77號及保管字第1041號
      扣押物品清單，見本院卷宗第300 至302 頁）及現場暨查
      獲槍枝照片8 幀可資證明。
（五）(1)送鑑改造貝瑞塔九二手槍1 枝（槍枝管制編號：000000
      0000），認係由仿BERETTA 廠半自動手槍製造之玩具手槍
      換裝土造金屬槍管改造而成之改造手槍，機械性能良好，
      可擊發適用子彈，認具殺傷力；(2)送鑑空氣手槍1 枝（槍
      枝管制編號0000000000），認係美國DAISY 廠口徑4.5 mm
      之空氣手槍，以小型二氧化碳高壓鋼瓶內氣體為發射動力
      ，經實際試射，測得其彈丸（直徑4.5 mm鋼珠，重0.53公
      克）之發射速度分別為123 、125 、125 公尺/秒 ，其動
      能分別為4.01、4. 14 、4.14焦耳，其單位面積動能分別
      為25.21 、26.03 、26 .03 焦 耳/ 平方公分；(3)送鑑彈
      殼3 顆，認均係土造金屬彈殼；(4)送鑑子彈1 顆，認係由
      土造金屬彈殼加裝直徑8.3 mm金屬彈頭而成之土造子彈，
      經實際試射結果，可擊發，認具殺傷力等情；有內政部警
      政署刑事警察局（下稱刑事警察局）94年5 月24日刑鑑字
      第0940067566號槍彈鑑定書1 份附卷為憑。
（六）送鑑彈殼2 顆（即現場遺留之2 顆彈殼），認均係已擊發
      之土造彈殼，經以比對顯微鏡比對結果，其撞針孔特徵紋
      痕相吻合，認均係由同一槍枝所擊發，亦有內政部警政署
      刑事警察局94年5月17日刑鑑字第0940067569號槍彈鑑定
      書1份附卷可查。
、對於被告辯解，本院的判斷：
　　被告乙○○、丁○○2 人於本院訊問時固不否認有公訴人所
    指之犯罪事實，惟均就空氣手槍部分辯稱「不知具有殺傷力
    」，丁○○另稱該把空氣手槍係其自商場買回的，亦未加以
    改造，確實不知其具有殺傷力等等。經查：
（一）按槍砲彈藥刀械管制條例第4 條中所謂「殺傷力」之構成
      要件，其標準為在最具威力的適當距離，以彈丸可穿入人
      體皮肉層之動能。本件扣案空氣手槍，經送內政部警政署
      刑事警察局鑑驗結果，認係美國DAISY 廠口徑4.5 mm 之
      空氣手槍，以小型二氧化碳高壓鋼瓶內氣體為發射動力，
      經實際試射，測得其彈丸（直徑4.5 mm鋼珠，重0.53 公
      克）之發射速度分別為123 、12 5、125 公尺/ 秒，其動
      能分別為4.01、4.14、4.14焦耳，其單位面積動能分別為
      25.21 、26.03 、26.03 焦耳/ 平方公分；且依該局槍枝
      殺傷力相關數據之說明：(一)美國軍醫總署定義：彈丸撞擊
      動能達58呎磅（約為78.6焦耳），則足以使人喪失戰鬥能
      力；(二)本局對活豬作射擊測試結果，彈丸單位面積動能達
      24焦耳/ 平方公分，則足以穿入豬隻皮肉層；(三)依日本科
      學警察研究所之研究結果，彈丸面積動能達20焦耳/ 平方
      公分，則足以穿入人體皮肉層（此亦有司法院祕書長81年
      6 月11日祕台廳(二)字第06985 號函釋示可證），有該局94
      年5 月24日刑鑑字第0940067566號槍彈鑑定書在卷可查。
      而本件扣案之空氣手槍，依試射法及動能測試法實際試射
      結果，其單位面積動能達每平方公分25.21 至26.03 焦耳
      ，參照上開說明，堪認有殺傷力，應無疑義。
（二）而被告丁○○於本院審理訊問時坦言其與同案被告乙○○
      曾持本件空氣手槍試射，且由上述刑事警察局之鑑定數據
      ，已達足以穿入人體皮肉層，甚至可穿入豬隻皮肉層之程
      度，則被告等既經共同試射，應知該把空氣手槍之威力如
      何，縱使無法確知該空氣槍是否具有殺傷力，仍應知其絕
      對有相當危險性而足以危害他人之生命、身體安全，竟昧
      此事實，逕由丁○○持之出借予乙○○對被害人甲○○之
      身體部位射擊，雖未擊中而造成被害人身體健康之傷害，
      但亦不因而改變本件空氣手槍具有殺傷力之認定。
（三）況且，被告乙○○因知被告丁○○有上開空氣手槍，而與
      丁○○共同決意持之向甲○○索討債務，雖事發當日係乙○○在楊文明住處偶遇甲○○，但隨即以電話通知丁○○
      攜帶此把空氣槍前來支援，可見被告等有意以此一空氣手
      槍作為向甲○○索討債務之助勢工具、手段，且乙○○亦
      確實在現場對甲○○射擊，是被告2 人更應知此空氣槍具
      有殺傷力，否則實毋須藉助槍枝討債，更毋庸在現場射擊
      ，使他人有知悉其所持者乃無殺傷力之玩具空氣槍而無所
      畏懼之可能，由此可知，被告等2 人自始即知本件之空氣
      手槍具有殺傷力，只是威力並非強大之事實，始欲利用以
      達其等目的，故其等上開所辯不知空氣槍具有殺傷力一事
      ，實不足採信。
（四）末查，被告丁○○於偵查中業已陳述：空氣槍乙○○打的
      時候卡在我的手掌內裏，現在還沒取出來等語明確（見偵
      查卷宗第102 頁背面，並經其在94年7 月6 日聲請狀記載
      詳實，見本院卷宗第95頁），由是更可證本件之空氣手槍
      確有殺傷力，且此一事實確為被告丁○○、乙○○於行為
      前即已知至明，若丁○○本身已為該空氣槍所射鋼珠穿入
      手掌內，卻仍辯以不知槍枝有殺傷力，實屬無稽。是益加
      證明上開辯詞，顯屬不實。
（五）綜上所述，被告2 人對本件空氣手槍具有殺傷力一事，已
      有所知，上開辯解，無足採信，本件犯行，已可認定。
肆、論罪科刑的理由：
一、論罪：
（一）被告丁○○部分：核其所為，係分別觸犯：
  １、於構成犯罪事實欄一部分，係犯條正後槍砲彈藥刀械管制
      條例第8 條第4 項之未經許可持有可發射子彈具有殺傷力
      之改造手槍罪、未經許可持有空氣槍及第12條第4 項未經
      許可持有子彈罪。另按未經許可持有手槍，其持有之繼續
      ，為行為之繼續，亦即一經持有手槍，罪已成立，但其完
      結須繼續至持有行為終了時為止，最高法院88年第8 次刑
      事庭會議可資參照；經查：本件被告雖於93年9 月間即持
      有該改造手槍，然至槍砲彈藥刀械管制條例修正公布（94
      年1 月26日總統公布）、生效（同月28日）後，被告仍持
      有該槍枝，直至94年4 月16日被查獲止其持有槍枝之行為
      始告終了，則被告持有該槍枝之行為已從槍砲彈藥刀械管
      制條例修正前繼續至修正後，自無行為後法律變更可言，
      應直接適用修正後之槍砲彈藥刀械管制條例第8 條第4項
      論處，附此敘明。
  ２、於構成犯罪事實欄二部分，被告丁○○將上開空氣槍借予
      被告乙○○持以並共同恐嚇被害人之行為，係犯槍砲彈藥
      刀械管制條例第8 條第3 項之意圖供他人犯罪之用，未經
      許可，出借空氣槍，以及刑法第305 條之恐嚇危害安全罪
      。起訴書原認被告丁○○此部分之犯行，係觸犯槍砲彈藥
      刀械管制條例第8 條第4 項之未經許可持有具有殺傷力之
      槍枝罪，尚有未洽，惟蒞庭之公訴檢察官於本院審理時已
      當庭提出補充理由書更正起訴法條（公訴檢察官於補充理
      由書中認被告另犯刑法第271 條第2 項、第1 項之殺人未
      遂罪嫌，詳後述），併此敘明。
（二）被告乙○○部分：核其所為，係犯槍砲彈藥刀械管制條例
      第8 條第4 項之未經許可，持有空氣槍罪及刑法第305 條
      之恐嚇危害安全罪。起訴書原認被告乙○○此部分之犯行
      ，係犯刑法第271 條第2 項、第1 項之殺人未遂罪，尚有
      未洽，惟蒞庭之公訴檢察官於本院審理時已當庭提出補充
      理由書更正起訴法條，亦併予敘明。
（三）共同正犯：被告2 人間，就上開恐嚇危害安全罪犯行，有
      犯意聯絡及行為分擔，應以共同正犯論。
（四）連續犯：被告丁○○於構成犯罪事實欄一部分，先後非法
      持有可發射子彈具有殺傷力之改造手槍及空氣槍犯行，在
      時間上接近、犯罪手法雷同、犯罪構成要件相同，顯然係
      出於概括的犯罪故意所為，屬於連續犯，依照刑法第56條
      規定：「連續數行為而犯同一之罪名者，以一罪論。但得
      加重其刑至2 分之1 」，應論以情節較重之未經許可持有
      可發射子彈具有殺傷力之改造手槍罪，並加重其刑度。
（五）想像競合犯：被告丁○○於構成犯罪事實欄一之行為，係
      以一持有行為同時觸犯連續未經許可持有可發射子彈具有
      殺傷力之改造手槍罪及未經許可持有子彈罪，為想像競合
      犯，依刑法第55條前段之規定，應從重之連續未經許可，
      持有可發射子彈具有殺傷力之改造手槍罪處斷。
（六）牽連犯：
  １、被告丁○○於構成犯罪事實欄二部分：其將上開具有殺傷
      力之空氣手槍出借給被告乙○○，目的即係用以恐嚇甲○○，致生危害於安全，所犯意圖供他人犯罪之用，未經許
      可，出借空氣槍與恐嚇危害安全2 罪間，有方法目的、原
      因結果之牽連關係，應從一重之意圖供他人犯罪之用，未
      經許可，出借空氣槍罪論處。
  ２、被告乙○○於構成犯罪事實欄二部分：其向被告丁○○借
      得而持有上開具有殺傷力之空氣手槍，目的即係用以恐嚇
      甲○○，致生危害於安全，所犯未經許可，持有空氣手槍
      、恐嚇危害安全2 罪間，有方法目的、原因結果之牽連關
      係，應從一重之未經許可，持有空氣手槍罪論處。
（七）數罪併罰：按持有手槍、子彈之行為，於持有之初，如無
      供犯罪使用之意圖，即已獨立構成犯罪，嗣後臨時起意，
      持該手槍另犯他罪，應併合處罰，不得因係持有手槍犯之
      者，而認有牽連關係；且未經許可持有槍、彈罪，其持有
      之繼續為行為之繼續，至持有行為終了時均論為一罪，不
      得割裂。若以之犯他罪，兩罪間之關係如何，端視開始持
      有之原因為斷，如早已非法持有槍彈，後另起意犯罪；或
      意圖犯甲罪而持有槍、彈，卻持以犯乙罪，均應以數罪併
      罰論處，必因意圖犯某罪而持有槍、彈，後果以之犯該罪
      ，兩罪間始有牽連犯之適用，分別有最高法院81年臺上字
      第4022號、85年臺上字第3734號等判決意旨可資參照。今
      本件被告丁○○於94年4 月15日因受乙○○之請求，始起
      意協助並出借空氣槍1 枝予被告乙○○為恐嚇行為，已如
      前述，是實難認其於93年9 月間某日、94年3 月中旬間某
      日取得改造手槍、空氣槍時即有出借空氣槍供他人犯恐嚇
      罪之意，是被告丁○○於構成犯罪事實欄一部分所犯之連
      續未經許可，持有可發射子彈具有殺傷力之改造手槍罪，
      以及構成犯罪事實欄二部分所犯之意圖供他人犯罪之用，
      未經許可，出借空氣槍2 罪間，犯意各別，行為不同，罪
      名亦不相同，應分別論罪，合併處罰。
（八）累犯：被告丁○○前於88年9 月間因公共危險案件，經臺
      灣高雄地方法院於88年11月29日，以88年度雄簡字第1303
      號判處有期徒刑5 月，並經確定，嗣於89年8 月7 日徒刑
      執行完畢等情；被告乙○○前於88年1 月間因竊盜案件，
      先經本院於88年11月16日以88年度易字第84號判處有期徒
      刑1 年10月，上訴後，經臺灣高等法院於89年2 月22日以
      89年度上易字第130 號駁回上訴，而告確定；另曾於88年
      12月間因偽造文書案件，經本院於89年7 月31日以89年度
      易字第83號判處有期徒刑4 月，並於同年8 月25日確定，
      上述2 罪經定應執行刑為有期徒刑2 年1 月確定，於89年
      6 月24日入監執行至91年10月25日因縮短刑期假釋出監，
      嗣於92年7 月26日縮刑期滿執行完畢等情，分別有被告2
      人之臺灣高等法院被告前案紀錄表及臺灣新竹地方法院檢
      察署刑案資料查註紀錄表各1 份為證。被告2 人於受有期
      徒刑之執行完畢，5 年內分別再犯本件有期徒刑以上之罪
      ，均為累犯，應依刑法第47條規定，被告丁○○連續未經
      許可，持有可發射子彈具有殺傷力之改造手槍部分，應遞
      加重其刑，而意圖供他人犯罪之用，未經許可，出借空氣
      槍部分，應加重其刑；被告乙○○部分，應加重其刑。
二、科刑：
（一）主刑：審酌目前黑槍氾濫，造成社會人心惶惶，所生之危
      害實不可小覷，而被告丁○○於前案後復連續持有改造手
      槍及空氣槍，惡性非淺；另被告乙○○僅因與他人有債權
      債務糾紛，即無視法令禁制，向被告丁○○借得上開空氣
      手槍，而被告丁○○竟因此供他人犯罪之用出借上開空氣
      手槍，二人並分別持有具殺傷力之改造手槍、空氣槍，以
      之恐嚇索債，並開槍射擊，造成被害人身體上之傷害，對
      社會治安已產生極大的負面影響，實值非難；參以被告乙○○及丁○○均素行非佳，已如前述，且均另有多次犯罪
      紀錄，且被告丁○○仍有違反槍砲彈藥刀械管制條例案件
      在法院審理中，於交保期間仍不知警惕，更為本件犯行，
      理應重懲，惟於行為後能始終坦承犯行，並與被害人甲○○達成和解，以彌補其身體所受之損害，同時被害人亦具
      狀撤回傷害告訴，有撤回告訴狀1 紙附卷可按（見本院審
      理卷第14 4頁），兼衡被告等之犯罪動機、目的、手段、
      智識程度及犯後大部分均能坦認犯行，且於審理中亦未再
      聲請調查證據，以節省司法資源及成本之支出，態度良好
      等一切情狀，分別量處如主文所示之刑及併科罰金，並就
      罰金部分諭知易服勞役之折算標準，被告丁○○部分並分
      別定其應執行之刑，以資懲儆。
（二）從刑（沒收）：扣案之改造貝瑞塔手槍（槍枝管制編號00
      00000000）、空氣手槍（槍枝管制編號0000000000）各1
      枝，均屬違禁物，不問屬於犯人與否，均應依刑法第38條
      第1 項第1 款併予宣告沒收之；而瓦斯鋼瓶1 瓶及鋼珠5
      顆，係供本件空氣槍所用之物，且屬被告丁○○所有，業
      據被告供述明確，應依刑法第38條第1 項第2 款之規定，
      併予宣告沒收。至扣案之土造子彈1 顆，已於鑑驗時試射
      擊發完畢、彈殼5 顆（含現場遺留之2 顆），均已失其原
      有子彈之結構及效能，不再具有殺傷力，已非違禁物；而
      底火1 包，係玩具底火片（部分底火片於送鑑時因擠壓造
      成燒燬），非違禁物，亦非供本件犯罪所用之物，爰均不
      另為沒收之諭知。
伍、不另為不受理之諭知：
一、公訴意旨另以：被告丁○○於上開時、地，基於殺人犯意，
    明知甲○○藏身木櫃後方，竟持改造貝瑞塔92手槍朝其藏身
    處木櫃及甲○○身體接續擊發2 槍，造成甲○○受有左手臂
    左橈骨開放性骨折之傷害，因認被告涉犯刑法第271 條第2
    項、第1 項之殺人未遂罪嫌等語。惟蒞庭之公訴檢察官於本
    院94年10月25日行準備程序時更正犯罪事實，改認為丁○○
    係「基於傷害犯意」而為上開行為，因認被告涉犯刑法第
    277 條第1 項之傷害罪。
二、按告訴乃論之罪，告訴人於第一審辯論終結前得撤回其告訴
    ，又告訴經撤回者，應諭知不受理之判決，刑事訴訟法第23
    8 條第1 項、第303 條第3 款定有明文。
三、查本件告訴人甲○○告訴被告丁○○傷害部分，公訴人認係
    觸犯刑法第277 條第1 項之罪，依同法第287 條之規定，須
    告訴乃論。茲據告訴人甲○○於本院行準備程序時，具狀撤
    回其告訴，有撤回告訴狀1 紙在卷可證，本應依上開規定諭
    知不受理，惟本院認被告丁○○所犯傷害罪與上開本院認定
    有罪之意圖供他人犯罪之用，未經許可，出借空氣槍罪、恐
    嚇危害安全罪間，有方法目的、原因結果之牽連犯之裁判上
    一罪關係，爰不另為不受理之諭知，附此敘明。
陸、併予說明：
    被告丁○○雖另於93年7 月至10月間連續犯有槍砲彈藥刀械
    管制條例案件，經臺灣新竹地方法院檢察署檢察官以93年度
    核退偵字第370 號、93年度偵字第5283號及93年度偵字第59
    73號提起公訴，現由本院以94年度訴字第430 號審理中，而
    被告丁○○於本件構成犯罪事實欄一所示之未經許可持有可
    發射子彈具殺傷力之改造手槍犯行，雖係於93年9 月間購得
    上開改造手槍，惟因被告此次乃出於自衛防身之目的而單純
    持有改造手槍，與前開另案係基於製造槍砲之犯意而未經許
    可持有，以作為模仿改造之樣品有別，復且購買之數量及價
    格亦與前案相異等情，業經被告丁○○供承在卷（見本院審
    理卷第365 頁），是二者尚非出於概括犯意為之，亦非以一
    行為而犯之，故本件未經許可持有可發射子彈具殺傷力之改
    造手槍犯行與前開業經起訴而於本院另案審理中之違反槍砲
    彈藥刀械管制條例案件，並無裁判上一罪關係，附此敘明。
柒、適用法律依據：
一、程序法方面：刑事訴訟法第299 條第1 項前段。
二、實體法方面：槍砲彈藥刀械管制條例第8 條第3 項、第4 項
    、第12條第4 項，刑法第11條前段、第56條、第305 條、第
    47條、第55條、第51條第5 款、第7 款、第42條第2項 、第
    38條第1 項第1 款、第2 款，罰金罰鍰提高標準條例第1 條
    前段、第2 條，現行法規所定貨幣單位折算新臺幣條例第2
    條。
本案經檢察官魏廷勳到庭執行職務。
中　　華　　民　　國　　94　　年　　12　　月　　14　　日
                  刑事第四庭審判長法  官  林秋宜
                  　　　　　　　　法　官  蔡欣怡
                  　　　　　　　　法　官  馮俊郎
如不服本判決，應於判決送達後10日內向本院提出上訴狀（應附
繕本），上訴於臺灣高等法院。
中　　華　　民　　國　　94　　年　　12　　月　　16　　日
                                  書記官  鄧雪怡
附錄本案論罪科刑實體法條全文：
＊槍砲彈藥刀械管制條例第8 條第3 項、第4 項：
【未經許可，製造、販賣或運輸鋼筆槍、瓦斯槍、麻醉槍、獵
槍、空氣槍或第4 條第1 項第1 款所定其他可發射金屬或子彈具
有殺傷力之各式槍砲者，處無期徒刑或5 年以上有期徒刑，併科
新臺幣1 千萬元以下罰金。
未經許可，轉讓、出租或出借前項所列槍枝者，處5 年以上有
期徒刑，併科新臺幣1 千萬元以下罰金。】
意圖供自己或他人犯罪之用，而犯前2 項之罪者，處無期徒刑
或7 年以上有期徒刑，併科新臺幣1 千萬元以下罰金。
未經許可，持有、寄藏或意圖販賣而陳列第1 項所列槍枝者，
處3 年以上10年以下有期徒刑，併科新臺幣700 萬元以下罰金。
＊槍砲彈藥刀械管制條例第12條第4 項：
未經許可，持有、寄藏或意圖販賣而陳列子彈者，處5 年以下有
期徒刑，併科新台幣300 萬元以下罰金。
＊刑法第305條：
以加害生命、身體、自由、名譽、財產之事，恐嚇他人致生危害
於安全者，處2 年以下有期徒刑、拘役或300 元以下罰金。
